【裁判字號】    95,訴,1612
【裁判日期】    950616
【裁判案由】    毒品危害防制條例
【裁判全文】
臺灣高雄地方法院刑事判決              95年度訴字第1612號
公  訴  人  臺灣高雄地方法院檢察署檢察官
被      告  乙○○
                    現另案在臺灣高雄看守所中
上列被告因違反毒品危害防制條例案件，經檢察官提起公訴（起
訴案號：臺灣高雄地方法院檢察署95年度毒偵字第3042號），於
本院準備程序中，被告就被訴事實為有罪之陳述，經審判長告知
被告簡式審判程序意旨，並聽取當事人之意見後，本院合議庭裁
定由受命法官獨任依簡式審判程序而審理、判決如下：
    主  文
乙○○施用第一級毒品，處有期徒刑捌月；扣案之殘留第一級毒
品海洛因之殘渣袋陸拾個，均沒收銷燬之；扣案之注射針筒伍
支均沒收。又連續施用第二級毒品，處有期徒刑拾月；扣案之第
二級毒品甲基安非他命肆包（含包裝袋，肆包中之壹包驗前淨重
點零伍公克、驗後淨重點零公克；其餘包合計驗前淨重
貳拾點柒貳公克、驗後淨重貳拾點柒公克）、殘留第二級毒品甲
基安非他命之橘色吸管壹支、殘留第二級毒品甲基安非他命之玻
璃球管壹支、殘留第二級毒品甲基安非他命之電子秤（小）壹個
、殘留第二級毒品甲基安非他命之電子秤（大）壹個，均沒收銷
燬之；扣案之削尖吸管壹支沒收之。應執行有期徒刑壹年肆月；
扣案之殘留第一級毒品海洛因之殘渣袋陸拾個、第二級毒品甲
基安非他命肆包（含包裝袋，肆包中之壹包驗前淨重點零伍公
克、驗後淨重點零公克；其餘包合計驗前淨重貳拾點柒貳
公克、驗後淨重貳拾點柒公克）、殘留第二級毒品甲基安非他命
之橘色吸管壹支、殘留第二級毒品甲基安非他命之玻璃球管壹支
、殘留第二級毒品甲基安非他命之電子秤（小）壹個、殘留第二
級毒品甲基安非他命之電子秤（大）壹個，均沒收銷燬之；扣案
之注射針筒伍支及削尖吸管壹支，均沒收之。
    事  實
一、乙○○前於民國94年間，因施用毒品案件，經本院以94年度
    毒聲字第1463號裁定送觀察、勒戒後，認無繼續施用毒品之
    傾向，並於94年7 月28日釋放出所，嗣經臺灣高雄地方法院
    檢察署檢察官以94年度毒偵字第3524號為不起訴處分確定。
二、詎乙○○仍不知戒絕毒癮，明知海洛因、甲基安非他命業經
    公告列為毒品危害防制條例第2 條第2 項第1 、2 款之第一
    、二級毒品，不得非法持有、施用，仍未戒除施用毒品之習
    性，於上開觀察、勒戒釋放出所後5 年內，復基於施用第一
    級毒品海洛因之犯意，於95年3 月7 日早上10時許，在高雄
    縣大寮鄉○○街29號住處，以第一級毒品海洛因摻入香菸之
    吸煙之施用方式，施用第一級毒品海洛因1 次；其另基於施
    用第二級毒品甲基安非他命之概括犯意，連續自95年2 月下
    旬某日起至95年3 月7 日10時許止，在高雄縣大寮鄉○○街
    29號住處，以燒烤晶體吸煙之施用方式，約一星期施用2至3
    次而施用上開第二級毒品甲基安非他命多次。嗣為警於95年
    3 月7 日下午1 時30分許，在高雄縣大寮鄉○○街29號內，
    扣得其持有之殘留第一級毒品海洛因之殘渣袋陸拾個（起
    訴書誤繕為66個）、第二級毒品甲基安非他命肆包（含包裝
    袋，肆包中之壹包驗前淨重點零伍公克、驗後淨重點零
    公克；其餘包合計驗前淨重貳拾點柒貳公克、驗後淨重
    貳拾點柒公克）、殘留第二級毒品甲基安非他命之橘色吸管
    壹支、殘留第二級毒品甲基安非他命之玻璃球管壹支、殘留
    第二級毒品甲基安非他命之電子秤（小）壹個、殘留第二級
    毒品甲基安非他命之電子秤（大）壹個，及其所有供己施用
    第一級毒品海洛因注射使用之針筒伍支、供己施用第二級甲
    基安非他命分裝之削尖吸管壹支。嗣因其為上開毒品列管人
    口，並經其同意後採集尿液送驗結果，其尿液中均呈現毒品
    嗎啡及甲基安非他命之陽性反應，始悉上情。
三、案經高雄市政府警察局苓雅分局報請臺灣高雄地方法院檢察
    署檢察官偵查起訴。
    理  由
壹、程序方面
一、按除被告所犯為死刑、無期徒刑、最輕本刑為3 年以上有期
    徒刑之罪或高等法院管轄第一審案件者外，於法院行準備程
    序進行中，被告先就被訴事實為有罪之陳述時，審判長得告
    知被告簡式審判程序之旨，並聽取當事人、代理人、辯護人
    及輔佐人之意見後，裁定進行簡式審判程序；且受命法官行
    準備程序，與法院或審判長有同一之權限；又簡式審判程序
    之證據調查，不受刑事訴訟法第159 條第1 項、第161 條之
    2 、第161 條之3 、第163 條之1 及第164 條至第170 條規
    定之限制，刑事訴訟法第273 條之1 第1 項、第279 條第2
    項前段、第273 條之2 分別定有明文。
二、查本件被告所犯為死刑、無期徒刑、最輕本刑為3 年以上有
    期徒刑以外之罪，且非高等法院管轄第一審之案件，其於準
    備程序就前揭被訴事實為有罪之陳述，經受命法官告知簡式
    審判程序之旨，並聽取當事人之意見後，本院認無不得或不
    宜改依簡式審判程序進行之處，爰依刑事訴訟法第273 條之
    1 第1 項、第284 條之1 ，裁定本件由受命法官獨任進行簡
    式審判程序，合先敘明。
貳、實體方面
一、上揭事實，業據被告乙○○於本院95年6 月13日準備程序、
    審判程序時均供承不諱，且被告上開為警查獲時所採取之尿
    液，送經高雄市立凱旋醫院檢驗結果，其尿液中呈現毒品嗎
    啡及甲基安非他命之陽性反應，此有該院95年3 月22日濫用
    藥物尿液檢驗報告1 紙，與卷附被告尿液採證代碼與真實姓
    名對照表、扣押物品清單、照片3 張附卷可徵，並有上開扣
    案殘渣袋63個、第二級毒品甲基安非他命4 包、橘色吸管1
    支、削尖吸管1 支、玻璃球管1 支、電子秤（小）1 個、電
    子秤（大）1 個、注射針筒5 支在卷可稽，又扣案上開第二
    級毒品甲基安非他命4 包、橘色吸管1 支、玻璃球管1 支、
    電子秤（小）1 個、電子秤（大）1 個、殘渣袋63個，均由
    本院依職權送經高雄醫學大學附設中和紀念醫院檢驗結果，
    上開4 包晶體（含包裝袋，肆包中之壹包驗前淨重點零伍
    公克、驗後淨重點零公克；其餘包合計驗前淨重貳拾
    點柒貳公克、驗後淨重貳拾點柒公克），確均含有第二級毒
    品甲基安非他命成分，而橘色吸管1 支、玻璃球管1 支、電
    子秤（小）1 個、電子秤（大）1 個，確均含有殘留第二級
    毒品甲基安非他命成分之事實，而殘渣袋63個，確均含有殘
    留第一級毒品海洛因成分之事實，有高雄醫學大學附設中和
    紀念醫院95年4 月18日報告編號9504─389 號、9504─391
    號、94年5 月30日報告編號9504─472 號、9504─473 號、
    95 04 ─474 號、9504─475 號、9504─476 號之檢驗報告
    書各1 紙（見本院卷第31頁至第38頁）在卷可徵。綜上，足
    見被告之自白與事實相符，足堪採信。又被告前於94年間，
    因施用毒品案件，經本院以94年度毒聲字第1463號裁定送觀
    察、勒戒後，認無繼續施用毒品之傾向，並於94年7 月28日
    釋放出所，並有臺灣高雄地方法院檢察署94年度毒偵字第35
    24號不起訴處分書、臺灣高等法院被告前案紀錄表與臺灣高
    雄地方法院檢察署刑案資料查註紀錄表各1 份在卷可佐，足
    徵被告確於上開觀察、勒戒釋放出所後，5 年內再犯上揭毒
    品危害防制條例之罪而事證明確，其有上開施用第一級毒品
    及連續施用第二級毒品之犯行，洵堪認定。
二、查海洛因、甲基安非他命係毒品危害防制條例第2條第2項第
    1、2款所明定之第一、二級毒品，不得持有、施用。(一)核被
    告乙○○所為，係犯毒品危害防制條例第10條第1、2項之施
    用第一、二級毒品罪。(二)其施用第一、二級毒品前之持有毒
    品之低度行為，均應為施用之高度行為所吸收，不另論罪。
    (三)又被告先後施用上開第二級毒品之行為，時間緊接，且反
      覆為之，所犯係同一罪名之罪，顯係基於概括犯意為之，
      應依連續犯規定論以一罪，並加重其刑。(四)再被告所犯上
      開二罪間，犯意各別，行為互殊，應予分論併罰。
三、玆審酌被告前曾因施用毒品案件，經施以上開觀察、勒戒釋
    放出所後，5 年內再犯本件上揭施用第一級毒品及連續施用
    第二級毒品罪行，足見戒毒意志不堅，毒癮非淺，未能體悟
    施用毒品對自己、家人造成之傷害及社會之負擔，自屬可議
    ，惟念其犯後坦承犯行，犯後態度良好，並有悔改決心，且
    施用毒品乃自戕行為，未對他人造成危害，及其施用次數、
    時間等一切情狀，爰分別量處如主文所示之刑，再定其應執
    行之刑，以鼓勵有戒毒決心之被告，及時醒悟戒絕毒癮。
四、本件扣案含有第一級毒品海洛因粉末63小包（含包裝袋，因
    海洛因毒品附著於包裝上剝離不易，應將包裝之整體視為海
    洛因毒品）、第二級毒品甲基安非他命4 包（含包裝袋，因
    甲基安非他命毒品附著於包裝上剝離不易，應將包裝之整體
    視為甲基安非他命毒品，肆包中之壹包驗前淨重點零伍公
    克、驗後淨重點零公克；其餘包合計驗前淨重貳拾點
    柒貳公克、驗後淨重貳拾點柒公克），及殘留第二級毒品甲
    基安非他命之橘色吸管1 支、玻璃球管1 支、電子秤（小）
    1 個、電子秤（大）1 個，確均含有殘留第二級毒品甲基安
    非他命成分之事實，均經送驗結果，確分別含有上開第一、
    二級毒品成分，理由詳上所述，均應依毒品危害防制條例第
    18條第1 項前段規定，不問屬於犯人與否，均沒收銷燬之。
    至於鑑驗耗用之上開海洛因、甲基安非他命之毒品既已滅失
    ，自毋庸宣告沒收銷燬之，併此敘明。至於扣案之注射針筒
    5 支係被告所有並供自己施用第一級毒品海因注射之犯罪所
    用之物，削尖吸管1 支係被告所有並供自己施用第二級毒品
    甲基安非他命分裝之犯罪所用之物，均經被告於本院95年6
    月13日準備程序、審判時供述綦詳在卷可憑，是上開扣案注
    射針筒5 支、削尖吸管1 支，均應依刑法第38條第1 項第2
    款前段規定，併予宣告沒收之。
五、至於扣案白色粉末1 包，經本院依職權送高雄醫學大學附設
    中和紀念醫院檢驗結果，並無任何毒品反應，此有高雄醫學
    大學附設中和紀念醫院95年4 月18日報告編號9504─390 號
    之檢驗報告書1 紙（見本院卷第32頁）在卷可徵。另扣案之
    行動電話4 具、手抄紙1 張、現金5 千5 百元及上開扣案白
    色粉末1 包係被告所有而非供上開犯罪所用之物，均經被告
    於本院95年6 月13日準備程序、審判時供述綦詳在卷可憑，
    是上開扣案物，均不併予宣告沒收之諭知，附此敘明。
據上論斷，應依刑事訴訟法第273 條之1 第1 項、第284 條之1
、第299 條第1 項前段，毒品危害防制條例第10條第1 項、第2
項、第18條第1 項前段，刑法第11條、第56條、第38條第1 項第
2 款前規、第51條第5 款，判決如主文。
本案經檢察官甲○○到庭執行職務。
中    華    民    國    95    年    6    月     16    日
                  刑事第三庭  法  官  施添寶
中    華    民    國    95    年    6     月    16    日
以上正本證明與原本無異。
如不服本判決，應於收受送達後10日內向本院提出上訴書狀。
                              書記官  陳威志
附錄本案判決論罪科刑法條
毒品危害防制條例第10條
施用第一級毒品者，處六月以上五年以下有期徒刑。
施用第二級毒品者，處三年以下有期徒刑。


司法院資訊處製作；財團法人民間司法改革基金會備份。
